【裁判字號】    99,聲,201
【裁判日期】    991220
【裁判案由】    停止執行
【裁判全文】
臺灣臺南地方法院民事裁定               99年度聲字第201號
聲  請  人  正道工業股份有限公司
法定代理人  盧明光
相  對  人  張興華
上列當事人間聲請停止執行事件，本院裁定如下：
    主  文
聲請人供擔保新臺幣柒佰肆拾捌萬捌仟伍佰參拾壹元後，本院九
十九年度司執字第九九七九一號執行事件之強制執行程序，於本
院九十九年度補字第六一八號債務人異議之訴事件判決確定或和
解、撤回前，應暫予停止。
      理    由
一、按有回復原狀之聲請，或提起再審或異議之訴，或對於和解
    為繼續審判之請求，或提起宣告調解無效之訴，撤銷調解之
    訴，或對於許可強制執行之裁定提起抗告時，法院因必要情
    形，或依聲請定相當並確實之擔保，得為停止強制執行之裁
    定，強制執行法第18條第2項定有明文 。又法院依強制執行
    法第18條第2項定擔保金額而准許停止強制執行之裁定者，
    該項擔保係備供債權人因停止執行所受損害之賠償，其數額
    應依標的物停止執行後，債權人未能即時受償或利用該標的
    物所受之損害額，或其因另供擔保強制執行所受之損害額定
    之，非以標的物之價值或其債權額為依據（最高法院91年度
    台抗字第429號、92年度台抗第480號裁定意旨參照）。
二、本件聲請意旨略以：相對人於鈞院99年度司執字第99791號
    清償債務強制執行事件中，係持台灣台北地方法院於民國95
    年9月21日核發之95年度促字第39444號支付命令為執行名義
    ，聲請扣押聲請人正道工業股份有限公司設於兆豐國際商業
    銀行府城分行暨臺南分行帳戶內之存款，惟聲請人對相對人
    之債務業經聲請人、相對人及第三人即富安開發股份有限公
    司（下稱富安開發公司）於96年5月14日簽訂協議書，載明
    由富安開發公司承受並負責清償，自屬執行名義成立後，有
    消滅或妨礙相對人請求上開債權之事由發生，聲請人並以此
    為由提起債務人異議之訴，且聲請人為資本總額達新臺幣（
    下同）10億元以上之上市公司，相對人單純為一自然人，倘
    系爭強制執行程序繼續進行拍賣，聲請人勢將受難以回復原
    狀之損害，為此依強制執行法第18條第2項規定，聲請裁定
    停止鈞院99年度司執字第99791號強制執行事件之強制執行
    程序等語。
三、經查：
  (一)聲請人上開主張之事實，業據提出本院99年度補字第618號
    債務人異議之訴起訴狀繕本1紙為證，並經本院依職權調取
    本院99年度司執字第99791號清償債務強制執行事件、99年
    度補字第618號債務人異議之訴等卷宗核閱無訛，聲請人聲
    請供擔保停止執行，於法核無不合，應予准許。
  (二)本院審酌本院99年度司執字第99791號清償債務強制執行事
    件，相對人係以臺灣臺北地方法院95年度促字第39444號支
    付命令暨其確定證明書為執行名義，聲請執行金額為新台幣
    （下同）34,562,451元，則相對人因停止執行所受之損害，
    自為相對人遲延收取期間內，依債權數額所計算法定利息之
    損失，而前開債務人異議之訴之訴訟程序，其訴訟標的金額
    已逾150萬元，為得上訴三審案件，並應適用民事通常程序
    ，再審酌本案訴訟至三審終結之期間推定為4年4個月（參照
    各級法院辦案期限實施要點規定，民事通常程序第一、二、
    三審通常程序審判案件之期限分別為1年4個月、2年、1年）
    ，依此計算，則相對人因停止強制執行未能即時受償之可能
    損失金額即為7, 488,531（計算式：34,562,4515%（4
    ＋4/12）＝7,488, 531，角以下四捨五入）。爰依首揭規定
    及說明，核定聲請人應供擔保之金額即為相對人因停止強制
    執行可能遭受之上開損害金額。
四、依強制執行法第18條第2項，裁定如主文。
中    華    民    國    99    年    12    月    20    日
                  民事第三庭  法  官  洪碧雀
以上正本係照原本作成。
如不服本裁定應於送達後10日內向本院提出抗告狀，並繳納抗告
費新臺幣1,000元。
中    華    民    國    99    年    12    月    20    日
                              書記官  黃稜鈞

司法院資訊處製作；財團法人民間司法改革基金會備份。
